【裁判字號】    97,訴,205
【裁判日期】    970220
【裁判案由】    毒品危害防制條例
【裁判全文】
臺灣板橋地方法院刑事判決               97年度訴字第205號
公  訴  人  臺灣板橋地方法院檢察署檢察官
被      告  甲○○
                    （現另案
上列被告因毒品危害防制條例案件，經檢察官提起公訴（96年度
毒偵字第9452號），本院裁定改用簡式審判程序審理，判決如下
：
    主  文
甲○○施用第一級毒品，累犯，處有期徒刑柒月。扣案之第一級
毒品海洛因壹包（驗餘淨重零點零柒玖陸公克），沒收銷燬之；
針筒壹支，沒收。又施用第二級毒品，累犯，處有期徒刑肆月。
扣案之第二級毒品甲基安非他命壹包（驗餘毛重零點貳捌參公克
），沒收銷燬之；吸食器壹組，沒收。應執行有期徒刑玖月。扣
案之第一級毒品海洛因壹包（驗餘淨重零點零柒玖陸公克）、第
二級毒品甲基安非他命壹包（驗餘毛重零點貳捌參公克），沒收
銷燬之；針筒壹支、吸食器壹組，沒收。
    事  實
一、甲○○前於民國91年間因竊盜案件，經臺灣士林地方法院91
    年12月11日以91年度易字第208 號判處有期徒刑1 年4 月，
    並經臺灣高等法院於92年3 月12日以92年度上易字第313 號
    判處上訴駁回確定。又於92年間因竊盜案件，經臺灣臺北地
    方法院93年2 月4 日以92年度易字第2207號判處有期徒刑1
    年2 月確定。上開2 罪並經臺灣臺北地方法院裁定應執行有
    期徒刑2 年3 月確定，嗣於93年11月26日假釋出獄，94年9
    月24日假釋縮刑期滿，假釋未經撤銷，未執行之刑以已執行
    完畢論。其於92年間因施用毒品案件，經本院裁定送觀察、
    勒戒後，認無繼續施用毒品之傾向，於92年8 月22日觀察、
    勒戒期滿，由臺灣板橋地方法院檢察署檢察官於92年10月9
    日以92年度毒偵字第1854號為不起訴處分確定。詎其猶不知
    悔改，於觀察、勒戒執行完畢釋放後5 年內，又基於施用第
    1 級毒品海洛因之犯意，於96年11月16日某時，在臺北縣樹
    林市○○路635 號16樓之2 居所，以針筒注射之方式，施用
    第1 級毒品海洛因乙次。另基於施用第2 級毒品甲基安非他
    命之犯意，於同日某時，在上址，以吸食器燒烤之方式，施
    用第2 級毒品甲基安非他命乙次。嗣於96年11月16日20時30
    分許，在上址為警查獲，並扣得第1 級毒品海洛因1 包（驗
    餘淨重0.0796公克）、第2 級毒品甲基安非他命1 包（驗餘
    毛重0.283 公克），及其所有，供施用第1 級毒品海洛因所
    用之針筒1 支、供施用第2 級毒品甲基安非他命所用之吸食
    器1 組。
二、案經臺北縣政府警察局土城分局報請臺灣板橋地方法院檢察
    署檢察官偵查起訴。
    理  由
一、上揭犯罪事實業經被告甲○○於本院準備程序及審理中坦承
    不諱（見本院97年1 月30日準備程序、簡式審判筆錄），並
    有第1 級毒品海洛因1 包（驗餘淨重0.0796公克）、第2 級
    毒品甲基安非他命1 包（驗餘毛重0.283 公克）、針筒1 支
    、吸食器1 組扣案可證（見臺灣板橋地方法院檢察署96年度
    毒偵字第9452號偵查卷第17頁）。而被告為警查獲後所採集
    之尿液經送檢驗結果確呈嗎啡、甲基安非他命陽性反應，此
    有臺灣檢驗科技股份有限公司濫用藥物尿液檢驗報告1 紙在
    卷可憑（見上開偵查卷第36頁），此外，並有交通部民用航
    空局航空醫務中心毒品鑑定書及臺灣檢驗科技股份有限公司
    濫用藥物檢驗報告各1 紙在卷（見上開偵查卷第35頁、本院
    刑事卷），足徵被告之任意性自白與事實相符。又被告前曾
    於92年間因施用毒品案件，經本院裁定送觀察、勒戒後，認
    無繼續施用毒品之傾向，於92年8 月22日觀察、勒戒期滿，
    由臺灣板橋地方法院檢察署檢察官於92年10月9 日以92年度
    毒偵字第1854號為不起訴處分確定等情，有臺灣高等法院被
    告前案紀錄表1 份在卷可憑。是本案事證明確，被告於觀察
    、勒戒執行完畢釋放後5 年內，再犯本件施用第1 級毒品、
    第2 級毒品犯行均堪予認定，應予依法論處。
二、核被告甲○○所為，係犯毒品危害防制條例第10條第1 項之
    施用第1 級毒品罪及同條第2 項之施用第2 級毒品罪。被告
    持有第1 級毒品海洛因、第2 級毒品甲基安非他命，既意在
    供己施用，其持有之低度行為應為施用之高度行為所吸收，
    均不另論罪。被告所犯上開2 罪間，犯意各別，顯係另行起
    意，應予分論併罰。末查，被告有如事實欄所載之論罪科刑
    及執行情形，此有臺灣高等法院被告前案紀錄表1 份可查，
    其於有期徒刑執行完畢後，5 年內故意再犯本件有期徒刑以
    上之2 罪，為累犯，應依法加重其刑。爰審酌被告之素行、
    犯罪之動機、目的、手段，施用第1 級毒品、第2 級毒品戕
    害自身健康及其犯後坦承犯行，態度良好等一切情狀，各量
    處如主文所示之刑，並定其應執行之刑，以資懲儆。
三、扣案之海洛因1 包（驗餘淨重0.0796公克）、甲基安非他命
    1 包（驗餘毛重0.283 公克），分屬第1 、2 級毒品（其內
    毒品與外袋無法析離完盡，應概認屬查獲之毒品），不問屬
    何人所有，應依毒品危害防制條例第18條第1 項前段之規定
    併予宣告沒收銷燬之。另扣案之針筒1 支、吸食器1 組，係
    被告所有，且分屬供施用第1 級毒品、第2 級毒品所用之物
    ，業據被告於本院審理中供承在卷，惟其僅係日常用品臨時
    替代使用之物，就其性質上或使用上，非專供施用毒品之器
    具，爰依刑法第38條第1 項第2 款之規定宣告沒收。
四、本件經檢察官提起公訴，被告於準備程序中就被訴事實為有
    罪之陳述，經法官告知簡式審判程序之旨，並聽取公訴人、
    被告之意見後，本院合議庭裁定由受命法官獨任進行簡式審
    判程序，併予敘明。
據上論斷，應依刑事訴訟法第273 條之1 第1 項、第299 條第1
項前段，毒品危害防制條例第10條、第18條第1 項前段，刑法第
11條前段、第47條第1 項、第51條第5 款、第38條第1 項第2 款
，判決如主文。
本案經檢察官郭季青到庭執行職務。
中    華    民    國    97    年    2     月    20    日
                  刑事第十九庭  法  官  曾正耀
以上正本證明與原本無異
如不服本判決應於送達後10日內向本院提出上訴狀
                                書記官  陳淑怡
中    華    民    國    97    年    2     月    20    日
附論罪科刑依據之法條：
毒品危害防制條例第10條
施用第1級毒品者，處 6 月以上 5 年以下有期徒刑。
施用第2級毒品者，處3年以下有期徒刑。


司法院資訊處製作；財團法人民間司法改革基金會備份。
